臺灣屏東地方法院刑事判決
111年度易字第63號
公  訴  人  臺灣屏東地方檢察署檢察官
被      告  汪國榮


上列被告因竊盜案件，經檢察官提起公訴（110年度偵字第11693
號），本院判決如下：
    主  文
汪國榮犯竊盜罪，處拘役拾伍日，如易科罰金，以新臺幣壹仟元
折算壹日；未扣案之犯罪所得草綠色小型後背包壹個、老花眼鏡
壹副、小保溫瓶壹個均沒收，於全部或一部不能沒收或不宜執行
沒收時，追徵其價額。
    事  實
一、汪國榮意圖為自己不法之所有，基於竊盜之犯意，於民國11
    0年9月27日17時12分許，在屏東縣○○市○○路00號前，徒手竊
    取鄭世功停放該處之車牌號碼000-000號普通重型機車前掛
    勾上所吊掛之草綠色小型後背包1個（內放有老花眼鏡1副、
    小保溫瓶1個、一卡通2張、悠遊卡2張及賣場會員卡），得
    手後旋即離去。嗣經警接獲報案後調閱周遭監視器畫面而循
    線查獲。
二、案經鄭世功訴由屏東縣政府警察局屏東分局報告臺灣屏東地
    方檢察署檢察官偵查起訴。　　
    理  由
一、證據能力：
    被告以外之人於審判外之陳述，雖不符刑事訴訟法第159條
    之1至之4等4條之規定，而經當事人於審判程序同意作為證
    據，法院審酌該言詞陳述或書面陳述作成時之情況，認為適
    當者，亦得為證據；當事人、代理人或辯護人於法院調查證
    據時，知有刑事訴訟法第159條第1項不得為證據之情形，而
    未於言詞辯論終結前聲明異議者，視為有前項之同意，同法
    第159條之5定有明文。立法意旨在於傳聞證據未經當事人之
    反對詰問予以核實，原則上先予排除；惟若當事人已放棄反
    對詰問權，於審判程序中表明同意該等傳聞證據可作為證據
    ；或於言詞辯論終結前未聲明異議，基於尊重當事人對傳聞
    證據之處分權，及證據資料愈豐富，愈有助於真實發見之理
    念，且強化言詞辯論主義，使訴訟程序得以順暢進行，上開
    傳聞證據亦均具有證據能力。查本案判決所引用具傳聞性質
    之各項證據資料，因檢察官、被告均同意有證據能力，本院
    審酌各該傳聞證據作成時之情況，認均與本件待證事實具有
    關聯性，且查無證據足以證明言詞陳述之傳聞證據部分，陳
    述人有受外在干擾、不法取供或違反其自由意志而陳述之情
    形；書面陳述之傳聞證據部分，亦無遭變造或偽造之情事，
    衡酌各該傳聞證據，作為本案之證據亦屬適當，自均得為證
    據，而均有證據能力。
二、認定犯罪事實所憑之證據：
  ㈠訊據被告矢口否認有何竊盜犯行，辯稱：我僅有拿寶特瓶去
    裝自來水，我看見該處有1輛機車，但我無靠近該機車，我
    無看到機車有吊後背包，我無拿別人後背包云云（本院卷第
    134頁）。經查：
  1.被告有於110年9月27日17時12分許，前往屏東縣○○市○○路00
    號前，見該處停放1輛普通重型機車等情，業據被告於本院
    中供承於卷（本院卷第134、187頁），且有監視器翻拍照片
    、蒐證照片、本院勘驗結果等件在卷可參（警卷第37-41、4
    3-49、51頁；本院卷第183、193-197頁）。此部分事實，首
    堪認定。其次，告訴人鄭世功所有草綠色小型後背包1個（
    內放有老花眼鏡1副、小保溫瓶1個、一卡通2張、悠遊卡2張
    及賣場會員卡）有於上開時間、地點遭人竊取等情，業據證
    人即告訴人證述明確（警卷第15-16頁），且有偵查報告、
    屏東縣政府警察局屏東分局歸來派出所受理各類案件紀錄表
    、受（處）理案件證明單、監視器翻拍照片等件在卷可徵（
    警卷第9、29、31、47頁）。此揭事實，同值認定。
  2.經本院當庭勘驗案發時現場監視錄影畫面，勘驗結果如下（
    本院卷第183、193-197頁）：
　①【錄影畫面顯示時間為0000-00-00 00：10：16起】
    1名身著短袖上衣、短褲之男子走在巷道，右手無持物品，
    左手持1瓶保特瓶。
　②【錄影畫面顯示時間為0000-00-00 00：10：27起】
     該名男子自畫面左下方進入畫面，左手持1白色物品，右手
     無持任何物品，往畫面上方走去。
  ③【錄影畫面顯示時間為0000-00-00 00：12：23起】
    該名男子自畫面上方以小跑步之方式進入畫面，右手揹於身
    後，左手持1瓶保特瓶。
  ④【錄影畫面顯示時間為0000-00-00 00：12：28起】
    該名男子自畫面右方巷道小跑步而出，右手持物品，邊跑邊
    將物品自身後拿至身前。
　⑤【錄影畫面顯示時間為0000-00-00 00：12：29起】
    該名男子自畫面左方出現，右手拿1綠色物品，以小跑步之
    方式往前跑。
  ⑥被告自承上開畫面中之男子即其本人（本院卷第184頁），依
    上開勘驗結果所示，被告初始出現於案發現場時，係行走於
    該處，且右手無持物品，左手持1瓶保特瓶，嗣於案發現場
    小跑步，且右手特意置於身後，左手仍持1瓶保特瓶，再自
    巷道小跑步而出，右手有持物品，並將該物自身後持至身前
    ，被告右手係持1綠色物品往前跑。依此，被告原係以正常
    緩慢行走方式行至案發現場，且右手無持何物品，嗣突於案
    發現場跑步，衡情，正常人若無何急事或有特殊情事，僅需
    以緩慢徒步方式行走即可，被告突於案發現場跑步，有違常
    情，自係有一定特殊情事急於離去，況正常情形下，一般人
    跑步時為求四肢身體平衡不致跌倒，雙手亦會自然而然隨雙
    腳跑步而前後擺動，惟被告於跑步時右手並無自然前後擺動
    ，而特意置放於身後，顯違正常跑步情狀，自係刻意以手藏
    匿物品於身後不欲為人發現，嗣被告自巷道小跑步而出時，
    右手手中出現物品，並自身後拿至身前，該物係一綠色物品
    ，可知被告右手嗣後所持物品，係取自案發現場，且與告訴
    人指訴遭竊之後背包顏色相同（警卷第15-16頁），從而，
    被告自案發現場竊取草綠色小型後背包，並因擔心為人察覺
    ，乃以右手持以藏於身後，並跑步離開現場等情，彰彰明甚
    。
　3.被告固執前詞置辯，惟查：被告於本院中供承因其住處馬  
    達自110年4月間故障，故其於該段時間均前往該處裝盛自來
    水等語（本院卷第187-188頁）。依此，被告於該處裝盛自
    來水已有一段時間，且裝盛自來水亦無何時間上急迫性可言
    ，被告自毋庸以跑步方式急於離開現場，亦毋庸將裝得之自
    來水藏匿身後，而被告竟需跑步離去，且需手持物品藏匿身
    後，足見其係因另有行竊物品而作賊心虛，擔心為人察覺其
    犯行，始需加以藏匿並急於離去。故被告所辯，自不足採。
　㈡綜上所述，本案事證已臻明確，被告犯行堪以認定，應依   
   法論科。
三、論罪科刑：
  ㈠核被告所為，係犯刑法第320條第1項之竊盜罪。　
  ㈡再按被告構成累犯之事實及應加重其刑之事項，均應由檢  
    察官主張並具體指出證明之方法後，經法院踐行調查、辯論
    程序，方得作為論以累犯及是否加重其刑之裁判基礎（最高
    法院110年度台上大字第5660號裁定參照）。經查，起訴意
    旨雖認被告構成累犯，應依刑法第47條第1項規定加重其刑
    ，惟公訴檢察官僅當庭告以被告前案執行紀錄，自難認已就
    前階段構成累犯及後階段應予加重其刑等事項具體指出證明
    方法，基於法院中立審判之精神，及保障被告受公平審判之
    權利，本院自無從為補充性調查。惟被告之前科素行，仍得
    於刑法第57條第5款所定「犯罪行為人之品行」之量刑事項
    予以審酌，以充分評價被告所應負擔之罪責，附此敘明。
  ㈢爰審酌被告以上開方式竊取他人之物，顯然欠缺尊重他人財
    產權之法治觀念，所為殊值非議；且考量被告否認犯行之犯
    後態度，所竊取財物之價值，所竊取之物尚未發還給告訴人
    ，被告亦未與告訴人達成和解，賠償損害；另兼衡被告之前
    科素行（前曾因不能安全駕駛動力交通工具案件，經本院以
    105年度交簡字第1936號判決判處有期徒刑4月確定，於106
    年7月22日執行完畢出監，有臺灣高等法院被告前案紀錄表
    在卷可參），及其自陳為國中肄業之智識程度，現從事雜工
    工作，每月收入約新臺幣（下同）7、8仟元，罹有精神分裂
    疾病而有輕度身心障礙，及未婚，無子女之生活經濟狀況等
    一切情狀（見本院卷第188頁），量處如主文所示之刑，並
    諭知易科罰金之折算標準。
四、沒收部分：
    被告之犯罪所得草綠色小型後背包1個及老花眼鏡1副、小保
    溫瓶1個，雖均未扣案，均仍應依刑法第38條之1第1項前段
    、第3項之規定宣告沒收，於全部或一部不能沒收或不宜執
    行沒收時，追徵其價額。至被告竊得之一卡通2張、悠遊卡2
    張及賣場會員卡，均未扣案，衡以性質上均為個人日常生活
    所用，卷內亦無證據顯示該等物品有何特殊財產上之交易價
    值，縱不予沒收，亦與刑法犯罪所得沒收制度之本旨無違，
    認欠缺刑法上重要性，爰依刑法第38條之2第2項規定，均不
    予宣告沒收或追徵，附此敘明。
據上論斷，應依刑事訴訟法第299條第1項前段，判決如主文。
本案經檢察官盧惠珍提起公訴，檢察官曾馨儀到庭執行職務。
中　　華　　民　　國　　111 　年　　10　　月　　4 　　日
                        刑事第四庭  法  官  蕭筠蓉   
以上正本證明與原本無異。
如不服本判決應於收受送達後20日內向本院提出上訴書狀，並應
敘述具體理由；如未敘述上訴理由者，應於上訴期間屆滿後20日
內向本院補提理由書（均須按他造當事人之人數附繕本）「切勿
逕送上級法院」。
中　　華　　民　　國　　111 　年　　10　　月　　4 　　日
                                    書記官  林依靜   
附錄本案論罪科刑法條： 
刑法第320條　
意圖為自己或第三人不法之所有，而竊取他人之動產者，為竊盜
罪，處五年以下有期徒刑、拘役或五十萬元以下罰金。
意圖為自己或第三人不法之利益，而竊佔他人之不動產者，依前
項之規定處斷。
前二項之未遂犯罰之。